臺灣臺北地方法院刑事判決　　　　　　　100年度訴字第179號
公　訴　人　臺灣臺北地方法院檢察署檢察官
被　　告　劉麗雲
上列被告因偽造文書等案件，經檢察官提起公訴（100年度偵字
第1562號），被告於準備程序中先就被訴事實為有罪之陳述，經
本院告以簡式審判之旨，並聽取當事人之意見後，本院合議庭裁
定行簡式審判程序，判決如下：
    主  文
劉麗雲行使偽造私文書，足以生損害於他人，處有期徒刑肆月，
如易科罰金，以新臺幣壹仟元折算壹日。緩刑貳年。
    事  實
一、劉麗雲與鄭麗生原係同居男女朋友關係，明知鄭麗生已於民
    國99年2月5日死亡，竟基於不法所有之意圖及偽造文書之犯
    意，旋於99年2月6日，持鄭麗生委託其保管、留存於第一商
    業銀行（下稱第一銀行）之印章及帳號00000000000號帳戶
    之存摺，在址設臺北市中正區○○○路○段30號第一銀行總
    行營業部，盜蓋鄭麗生之印章於第一銀行存摺類存款取款憑
    條（下稱取款憑條）之存戶簽章處後，以此取款憑條向不知
    情之承辦行員提領新臺幣（下同）77萬7,000元而行使，使
    該行員陷於錯誤，遂交付上開款項予劉麗雲，足生損害於第
    一銀行對於帳戶管理之正確性及鄭麗生之繼承人即鄭光輝、
    鄭盛隆等人權利。
二、案經鄭光輝、鄭盛隆訴由新北市政府警察局淡水分局移送臺
    灣士林地方法檢察署陳請臺灣高等法院檢察署核轉臺灣臺北
    地檢署檢察官偵查起訴。
    理  由
壹、程序部分：
一、本件被告劉麗雲所涉係死刑、無期徒刑、最輕本刑為3年以
    上有期徒刑或高等法院管轄第一審案件以外之罪，並於本院
    行準備程序時就被訴事實為有罪之陳述，本院合議庭依刑事
    訴訟法第273條之1第1項規定，裁定改由受命法官獨任行簡
    式審判程序，先予敘明。
二、被告於警、偵訊之供述，非出於強暴、脅迫、利誘、詐欺、
    疲勞訊問、違法羈押或其他不正方法取得，依刑事訴訟法第
    156條第1項、第158條之2得採為證據。
三、按被告以外之人於審判外之陳述，雖不符前4條之規定，而
    經當事人於審判程序同意做為證據，法院審酌該言詞陳述或
    書面陳述作成時之情況，認為適當者，亦得為證據。當事人
    、代理人或辯護人於法院調查證據時，知有第159條第1項不
    得為證據之情形，而未於言詞辯論終結前聲明異議者，視為
    有前項之同意，為刑事訴訟法第159條之5所明定。證人鄭盛
    隆、鄭佩靜、黃昱涵分別於警、偵訊之供、證述，被告於審
    判期日均表示無意見，證人鄭盛隆於警訊之供述本院認為適
    當，依上述規定，均得為證據；證人鄭盛隆、鄭佩靜、黃昱
    涵等於偵查中之證述，核無顯不可信之情況，依同法第159
    條之1第2項皆得為證據。
四、後列非供述證據，均非違法取得之證據，且或係從事業務之
    人於業務上製作之證明文書、記錄文書，核無顯不可信情況
    ，故依同法第158條之4反面解釋、第159條之4第2款得為證
    據。
貳、實體部分：
一、上開事實業據被告劉麗雲於本院審理時坦承不諱，核與告訴
    人鄭盛隆指訴之情節相符，並經證人鄭佩靜於偵查中證述綦
    詳，且有第一銀行99年2月6日之取款憑條、馬偕紀念醫院淡
    分院死亡證明書等在卷足憑，核與被告自白相符。本件事證
    明確，被告上開犯行已堪認定，應依法論科。
二、核被告劉麗雲所為，係涉犯刑法第216條、第210條之行使偽
    造私文書、第217條第2項之盜用印章罪及第339條第1項詐欺
    取財罪。被告劉麗雲盜用印章為偽造私文書之階段行為，偽
    造私文書之行為應為行使偽造私文書之行為所吸收，均不另
    論罪。被告一行為同時觸犯二罪名，為想像競合犯，應從一
    重之行使偽造私文書罪處斷。爰審酌被告之生活狀況、智識
    程度、犯罪後坦承犯行之態度，以及被害人所受損害已獲被
    告補償等一切情狀，量處如主文所示之刑，並諭知易科罰金
    之折算標準。末查，被告前未曾因故意犯罪受有期徒刑以上
    刑之宣告，此有臺灣高等法院被告前案紀錄表可稽，其因一
    時失慮而觸犯刑章，如今已坦承犯行；經本院詢問告訴人鄭
    盛隆、鄭光輝均表明願意原諒被告，而對於告訴人等之損失
    ，被告皆已補償，深具悔意；且本件犯罪後，其後再查無犯
    罪情事。是被告經此刑之宣告後，應知警惕而無再犯之虞，
    本院因認暫不執行其刑為當，此不惟可避免短期自由刑之弊
    病，且可達刑罰教化之目的，爰併予宣告緩刑2年，用啟自
    新。
三、據上論斷，應依刑事訴訟法第273條之1第1項、第299條第1
    項前段，刑法第216條、第210條、第217條、第339條第1項
    、第55條前段、第41條第1項前段、第74條第1項第1款，判
    決如主文。
本案經檢察官林淑玲到庭執行職務。
中    華    民    國  100      年    5    月  16    日
                  刑事第十二庭  法  官  曾正龍
上正本證明與原本無異。
如不服本判決應於收受送達後10日內向本院提出上訴書狀，並應
敘述具體理由；其未敘述上訴理由者，應於上訴期間屆滿後20日
內向本院補提理由書（均須按他造當事人之人數附繕本）「切勿
逕送上級法院」。告訴人或被害人如對於本判決不服者，應具備
理由請求檢察官上訴，其上訴期間之計算係以檢察官收受判決正
本之日期為準。
                                書記官  黃馨慧
中    華    民    國   100    年    5     月    16    日
附錄本案論罪科刑法條：
中華民國刑法第210條(偽造變造私文書罪)
偽造、變造私文書，足以生損害於公眾或他人者，處5年以下有
期徒刑。
中華民國刑法第216條(行使偽造變造或登載不實之文書罪)
行使第210條至第215條之文書者，依偽造、變造文書或登載不實
事項或使登載不實事項之規定處斷。
中華民國刑法第339條（普通詐欺罪）
意圖為自己或第三人不法之所有，以詐術使人將本人或第三人之
物交付者，處5年以下有期徒刑、拘役或科或併科1千元以下罰金
。
以前項方法得財產上不法之利益或使第三人得之者，亦同。
前二項之未遂犯罰之。